臺灣高雄地方法院民事裁定　　　　　　 93年度聲繼字第145號
聲　請　人　乙○○
　　　　　　　　　　　　號
代　理　人　甲○○
上聲請人聲明就被繼承人丙○○之遺產，准予繼承事件，本院裁
定如下：
  主  文
聲請駁回。
程序費用由聲請人負擔。
    理    由
一、本件聲請意旨略以：聲請人係被繼承人丙○○之子，住中國
    大陸山東省諸城市○○鎮路○道口村140 號，丙○○於民國
    92年2 月21日死亡，依我國民法第1138條規定，對其遺產有
    繼承權，爰依臺灣地區與大陸地區人民關係條例第66條暨施
    行細則第43條規定，向鈞院為繼承之表示等語。
二、查聲請人主張之前揭事實，固據其提出被繼承人死亡時之戶
    明書、信封影本各1 件、相片2 張為證。惟查，按在大陸地
    區製作之文書，經行政院設立或指定之機構或委託之人民團
    體驗證者，推定為真正，臺灣地區與大陸地區人民關係條例
    第7 條固有明文規定，而該條所指「委託之人民團體」係指
    財團法人海峽交流基金會而言；惟條文中所謂推定為真正，
    係指形式上之真正而言，至該文書之內容是否足以證明某一
    待證事實存在，其真實性、適法性如何，仍需法院綜合一切
    事實證據予以判斷，並非該文書一經提出，法院即不須就其
    他應依職權調查之事項予以調查，此觀同條例施行細則第8
    條之規定自明。本件聲請人主張之事實，雖據聲請人提出中
    華人民共和國山東省濰坊市公證處 (2003) 濰證台字第119
    號親屬關係公證書、族譜及公證書各1 件為證。然查：依聲
    請人提出之前開公證書所載，被繼承人之直系血親僅有三人
    ，分別為被繼承人之父路汝章、被繼承人之母路鄭氏、被繼
    承人之子即聲請人乙○○，該公證書並記載被繼承人之配偶
    為路王氏 (1921年生）。惟經本院依職權向高雄市後備司令
    部、內政部警政署入出境管理局、行政院國軍退除役輔導委
    員會高雄市榮民服務處、高雄市左營區戶政事務所函查被繼
    承人之相關資料，被繼承人於兵籍表上記載母親為劉氏、妻
    為王氏，王氏並記載為14年3 月24日出生，有兵籍表影本在
    卷可稽，而被繼承人曾多次赴大陸地區探親，其大陸探親出
    入境申請書及大陸探親登記表均記載：大陸親友侄子乙○○
    等語，被繼承人亦留有遺囑書，其上亦載有「骨炭送往大陸
    ，交給吾侄乙○○」、「通知路炳秀、路炳花兩位侄女」，
    並載有「侄兒乙○○、大侄女路炳秀、二姪女路炳花」之住
    址，分別有高雄市後備司令部94年1 月18日嵩信字第
    0940000233號函附之兵籍表影本、內政部警政署入出境管理
    局94年1 月7 日境信恩字第09410124190 號函附之入出國日
    期證明書、大陸探親出入境申請書、大陸探親登記表、高雄
    市左營區戶政事務所94年1 月11日高市左戶字第0940000202
    號函附之
    高雄市榮民服務處94年1 月11日高市榮字第0940000111號函
    附之遺囑書、治喪會議紀錄、遺物清點清冊等各1 份在卷可
    稽，綜上證據，堪認聲請人乙○○係被繼承人之侄兒，而非
    其兒子，是聲請人所提出之親屬關係公證書內容與被繼承人
    生前所製作之文書內容完全不符，該親屬關係證明書之記載
    ，顯與事實不符。
三、綜上所述，聲請人據以證明其與被繼承人親屬關係之公證書
    既與被繼承人生前所製作之文書內容不符，且被繼承人生前
    所製作之文件均載明聲請人係其侄兒，則聲請人自非被繼承
    人之子，本件聲請自無理由，應予駁回。
四、依非訟事件法第8條第1項，裁定如主文。
中　　華　　民　　國　　94　　年　　4 　　月　　18　　日
                  家事法庭法　官　涂裕洪
上為正本係照原本作成。
如對本裁定抗告須於裁定送達後10日內向本院提出抗告狀。
中　　華　　民　　國　　94　　年　　4 　　月　　18　　日
                          書記官　張乃昇
